# 固定资产专项借款利息资本化和公司老板前期项目研发支出

提问人：hammi 时间：2015-10-18 09:53:09
背景： 1 、a公司近 3 年在开展基建和设备的构建。项目项目开建后一段时间，a公司从银行获得固定资产构建的专门借款。公司从银行获得的该专项借款未在银行设立专门账户进行专款专用，有的资金用于专项借款，有的资金用于公司流动资金或其他单位借款。公司借款利息资本化如何处理，是按一般借款借款费用资本化处理？ 另外准则规定，购建或者生产符合资本化条件的资产而借入专门借款的，应当以专门借款当期实际发 生的利息费用，减去将尚未动用的借款资金存入银行取得的利息收入或进行暂时性投资取得的投资 收益后的金额，确定专门借款应予资本化的利息金额。”进行暂时性投资取得的投资收益后的金额“如何理解，公司取得暂时性投资，包括购买有价证券等，如果公司对其他公司进行短期资金借款，并按银行借款利息收取，算不算进行暂时性投资？ 2 、公司成立前，公司老板为公司目前的技术进行了研发，花费了较大金额的设备支出、材料支出，设备发票、材料支出发票抬头为老板个人。
公司成立后，公司的技术研发、试验达到成功，公司以公司的名义申请了发明专利。问：老板的前期研发支出，是否可以作为公司的研发支出（前期研发费用计入期间费用）？目前，上述的设备还在为公司使用，这些资产，老板是否可以按净值出售给公司？ 3 、目前公司准备在新三板挂牌。 谢谢！

回答人：chenyiwei
1 、合同上注明为专门借款，但实际并未专户存储、专款专用，无法证明其未被挪用于其他用途的专门借款，其利息资本化应比照一般借款处理。 2 、关键是对公司自己宣称的老板个人的先期研发投入和设备投资的真实性、计量准确性等有哪些证据来证明。如果有充分、适当的证据予以证明，且前期研发支出确实是公司目前已成功的研发项目所必需的，则可以将其确认为管理费用和资本公积。
老板个人的设备投资可以以适当、公允的作价出售给该公司。